臺灣臺南地方法院臺南簡易庭民事裁定
110年度南簡聲字第32號
聲  請  人  施長毅  
上列聲請人聲請交付法庭錄音光碟事件，本院裁定如下：
    主  文
聲請人於繳納費用後，准予交付本院110年度南簡字第256號請求
國家賠償事件於民國110年4月15日及民國110年8月17日言詞辯論
期日之法庭錄音光碟予聲請人。
聲請人就第一項所示數位錄音光碟內容，不得散布、公開播送，
或為非正當目的使用。
聲請費用由聲請人負擔。
    理  由
一、聲請意旨略以：聲請人為明瞭本院110年度南簡字第256號請
    求損害賠償事件全部庭期之法庭活動及原貌，以維護法律上
    訴訟攻防之所需，爰請求交付上開期日之開庭錄音光碟等語
    。
二、按當事人及依法得聲請閱覽卷宗之人，因主張或維護其法律
    上利益，得於開庭翌日起至裁判確定後六個月內，繳納費用
    聲請法院許可交付法庭錄音或錄影內容。法院組織法第90條
    之1第1項本文定有明文，揆諸前開規定立法理由，法庭錄音
    或錄影內容載有在庭陳述人員之錄音或錄影資訊，涉及他人
    個資，為兼顧法庭公開與保護個人資訊之衡平性，避免法庭
    錄音或錄影內容遭人惡意使用（例如：提供娛樂之用，或上
    網供不特定人點閱收聽），仍應由法院審酌其聲請是否具有
    法律上利益而為許可與否之決定。次按當事人及依法得聲請
    閱覽卷宗之人，因主張或維護其法律上利益，聲請交付法庭
    錄音或錄影內容時，應敘明理由，由法院為許可與否之裁定
    。前項聲請經法院裁定許可者，每張光碟應繳納費用新臺幣
    五十元。持有第一項法庭錄音、錄影內容之人，就取得之錄
    音、錄影內容，不得散布、公開播送，或為非正當目的使用
    。法庭錄音錄影及其利用保存辦法第8條亦有明文。
三、經查，聲請人為依法得聲請閱覽卷宗之人，其聲請交付本院
    110年度南簡字第256號民國110年4月15日及110年8月17日言
    詞辯論期日之法庭錄音光碟，復已敘明為確定上開期日開庭
    情形，以維護法律上訴訟攻防之所需，應認係為維護其法律
    上利益之理由，又本件民事案件現尚未逾法院組織法第90條
    之1第1項規定之「開庭翌日起至裁判確定後6個月」之期間
    ，聲請人為法庭錄音光碟之聲請，應認合於法院組織法第90
    條之1第1項之規定，應予准許。又持有法庭錄音、錄影內容
    之人，就取得之錄音、錄影內容，不得散布、公開播送，或
    為非正當目的使用。違反前揭規定者，依法院組織法第90條
    之4第1、2項，由行為人之住所、居所，或營業所、事務所
    所在地之地方法院處新臺幣（下同）3萬元以上30萬元以下
    罰鍰，附此敘明。
四、依法院組織法第90條之1、法庭錄音錄影及其利用保存辦法
    第8條，裁定如主文。
中　　華　　民　　國　　110 　年　　8 　　月　　31　　日
                  臺灣臺南地方法院臺南簡易庭
　　　　　　　　　          法  官　張麗娟
以上正本證明與原本無異
本件不得抗告。 
中　　華　　民　　國　　110 　年　　8 　　月　　31　　日
                             書記官  高培馨